臺灣臺北地方法院民事裁定
111年度勞執字第49號
聲  請  人  張治傑  
相  對  人  英屬開曼群島商音飛光電科技股份有限公司
            （經廢止登記）

清算人  即
法定代理人  林志雄  
上列當事人間聲請勞資爭議執行裁定事件，本院裁定如下：
    主  文
民國一百一十一年五月三日新北市政府勞資爭議調解紀錄調解方
案第二項所載「資方應給付勞方張治傑民國一百一十年十二月至
民國一百一十一年四月份薪資共新臺幣壹佰零參萬玖仟壹佰陸拾
柒元，勞方同意資方分兩期給付匯入原領薪資帳戶，資方應於民
國一百一十一年五月三十日前給付第一期新臺幣貳拾壹萬伍仟元
，於民國一百一十一年六月三十日前給付第二期新臺幣捌拾貳萬
肆仟壹佰陸拾柒元，上述分期如一期未給付視同全部到期，加計
法定利息」之調解內容，其中新臺幣壹佰零參萬玖仟壹佰陸拾柒
元部分，准予強制執行。
聲請程序費用新臺幣貳仟元由相對人負擔。
    理  由
一、聲請意旨略以：兩造間之勞資爭議事件，前由新北市政府於
    民國111 年5 月3 日進行調解，嗣雙方達成調解成立在案，
    約定相對人願就本案爭議款項即積欠工資新臺幣（下同）10
    3 萬9,167 元給付予聲請人，並分兩期分別於同年月30日、
    同年6 月30日前匯入聲請人原領薪資帳戶，倘一期未給付視
    同全部到期，並加計法定遲延利息。詎相對人迄未依約給付
    ，為此就本金103 萬9,167 元部分，依勞資爭議處理法第59
    條第1 項規定，聲請准予強制執行等語。
二、按勞資爭議經調解成立或仲裁者，依其內容當事人一方負私
    法上給付之義務，而不履行其義務時，他方當事人得向該管
    法院聲請裁定強制執行並暫免繳裁判費；於聲請強制執行時
    ，並暫免繳執行費，勞資爭議處理法第59條第1 項定有明文
    。
三、查聲請人主張兩造經勞資爭議調解成立如主文第1 項所示調
    解內容，惟相對人迄未給付乙情，業據其提出勞資爭議調解
    紀錄、薪資明細、國泰世華銀行對帳單、歷史交易明細暨存
    摺封面、相對人薪資調整通知書、正式聘僱通知書、薪資帳
    戶證明書、薪資表LINE對話紀錄擷圖等件為證，且有本院查
    詢之公司基本登記資料、本院公務電話紀錄等附卷可稽，則
    聲請人以相對人未如期依上開調解內容履行伊義務，但僅就
    本金部分據以聲請裁定強制執行，經核與首揭規定並無不合
    ，應予准許。
四、依勞資爭議處理法第59條，非訟事件法第21條第2 項、第24
    條第1 項，民事訴訟法第95條、第78條，裁定如主文。
中　　華　　民　　國　 111　　年　　7 　　月　　19　　日
                  勞動法庭  法　官　黃鈺純
以上正本係照原本作成。
如不服本裁定應於送達後10日內向本院提出抗告狀，並繳納抗告
費新臺幣1,000元。
中　　華　　民　　國　 111　　年　　7 　　月　　19　　日
                            書記官  施盈如